Inventaris van het archief van het Hoofdbedrijfschap Ambachten, (1956) 1987-2014
Nationaal Archief, Den Haag
- Gedeponeerde archieven, B
  - Bedrijfschap voor het Natuursteenbedrijf, B.4
    - Algemene stukken, B.4.1
      - Jaarverslagen voor het Bedrijfschap voor het Natuursteenbedrijf over de jaren 1966-1986, 1988-1993, 1995, 1967-1996; 906-908; 3 omslagen
        - 1966-19801967-1981, 906
        - 1981-1986, 19881982-1989, 907
        - 1989-1993, 19951990-1996, 908
      - Jaarverslagen van de Federatie van Afbouw Bedrijfschappen over de jaren 1999-2000, 2000-2001; 909; 1 omslag
        De Federatie van Afbouw Bedrijfschappen bestaat uit het Bedrijfschap Stukadoors-, Afbouw- en Terrazzo-/Vloerenbedrijf, het Bedrijfschap Natuursteenbedrijf en het Bedrijfschap Schildersbedrijf
      - Notulen van bestuursvergaderingen van het Bedrijfschap Natuursteen, alsmede een begeleidende brief van het Centrum Natuursteen inzake de het toesturen van de notulen en het archief van het bedrijfschap, 2005-2006, 2010; 910; 1 omslag
    - Bijzondere stukken, B.4.2
      - Financiën, B.4.2.1
        - Stukken betreffende besluiten met goedkeuring van de Sociaal-Economische Raad inzake de begroting, herziene begroting en vaststelling van de jaarrekening over de jaren 1986-2002, met de begrotingen en jaarrekeningen als bijlagen over de jaren 1991-1996 en 1998-2002, alsmede accountantsverklaringen, 911-912; 2 omslagen
          Niet elk jaar heeft een accountantsverklaring
          - 1986-1995, 911
          - 1996-2002, 912